臺灣臺中地方法院民事裁定　　　　　　　 96年度抗字第323號
抗　告　人　全益成機械有限公司
法定代理人　甲○○
相　對　人　乙○○○○○○○○.
抗告人與相對人間因本票裁定事件，抗告人對於民國96年10月8
日本院簡易庭所為之裁定（96年度票字第19611號）提起抗告，
本院合議庭裁定如下：
    主    文
抗告駁回。
抗告程序費用新台幣壹仟元由抗告人連帶負擔。
    理    由
一、按執票人向本票發票人行使追索權時，得聲請法院裁定後強
    制執行，票據法第123條定有明文。又本票執票人，依票據
    法第123條規定，聲請法院裁定許可對發票人強制執行，係
    屬非訟事件，此項聲請之裁定，及抗告法院之裁定，僅依非
    訟事件程序，以審查強制執行許可與否，並無確定實體上法
    律關係存否之效力，法院僅就本票形式上之要件是否具備予
    以審查，即為已足，至於當事人間實體上之爭執，應循訴訟
    程序以資解決，要非非訟裁定法院所得審酌，最高法院56年
    台抗字第714號、57年台抗字第76號判例意旨可資參照。
二、本件相對人主張其執有抗告人於民國（下同）95年8月28日
    所簽發，到期日為同年11月15日，並免除作成拒絕證書之本
    票1紙，票載金額新台幣（下同）193,699元，經提示未獲付
    款，爰依票據法第123條聲請裁定許可強制執行等情，業據
    提出本票為證，原裁定予以准許，即無不合。
三、抗告意旨略以：抗告人於95年8月28日簽發系爭本票後，由
    於一直無法清償債務深感不安，於是於96年3月22日要求相
    對人至抗告人之工廠搬運一張大型厚鐵板回廠抵銷債務，其
    間相對人並要求將其餘財一同運回抵銷債務，經抗告人同意
    搬走鐵板，經秤重為1,635公斤合29,431元、CO2焊接機抵40
    ,000 元、電焊接機1台抵8,000元、5HP空壓機1台抵8,000元
    、鑽孔攻牙機（吊掛式）及16〞切台1台待4月底再議、漏列
    入之大型電磁鐵1台20,000元。相對人搬運當天雙方達成協
    議時，抗告人口頭即告知相對人將抗告人之財產搬走，抗告
    人無法營業即無能力清償剩餘貨款，只能等積欠抗告人貨款
    之大陸公司償債時才有能力清償，且其他協力廠商皆尚未清
    償，待抗告人有能力清償時，相對人之貨款至最後處理，當
    時相對人未置可否，搬走物品時，雙方有簽署1張清單各執
    一份，相對人仍以系爭本票之金額聲請裁定，金額顯有不符
    等語。經查：相對人持有抗告人名義簽發之本票，於提示未
    獲清償時，依票據法之規定，本得聲請裁定准予強制執行，
    已如前述，抗告人上開主張之事實，縱然屬實，亦均屬實體
    上之爭執，應由抗告人另行提起訴訟，以資解決，尚非本件
    非訟事件程序所得審究，從而，抗告人提起本件抗告，為無
    理由，應予駁回。
四、據上論結，本件抗告為無理由，依非訟事件法第46條、第21
    條第2項、第24條第1項，民事訴訟法第495條之1第1項、第
    449條第1項、第78條，裁定如主文。
中　　華　　民　　國　　96　　年　　10　　月　　31　　日
                民事第一庭　審判長法　官  蔡王金全
                                  法　官　陳學德
                                  法　官　陳文爵
正本係照原本作成。
不得再抗告。
中　　華　　民　　國　　96　　年　　10　　月　　31　　日
                                  書記官　劉易柔
